【裁判字號】    89,自,637
【裁判日期】    891030
【裁判案由】    詐欺
【裁判全文】
台灣台中地方法院刑事判決                          八十九年度自字第六三七號
    自  訴  人  乙○○
    被      告  甲○○
右列被告因詐欺案件，經自訴人提起自訴，本院判決如左：
    主  文
甲○○無罪。
    理  由
一、自訴意旨略以：自訴人乙○○於民國（下同）八十五年間因友人介紹認識被告甲
    ○○，甲○○於八十六年十月底，以佯稱私人急用為由，希借少許現金周轉，並
    供稱近期即有現金收入，乙○○因之不疑有它，遂於八十六年十一月四日在台中
    市○○○路某地，借予甲○○新台幣（下同）七十一萬元，甲○○並開列本票面
    額七十一萬元之支票一紙，惟事後拖延近三年，始歸還三十二萬元，餘款三十九
    萬元至今未還，且避不見面，去向不明，因認被告涉犯詐欺取財罪嫌云云。
二、按不能證明被告犯罪者，應諭知無罪之判決，刑事訴訟法第三百零一條第一項定
    有明文。復按刑法第三百三十九條第一項詐欺罪之成立，以意圖為自己或第三人
    不法所有，以詐術使人將本人或第三人之物交付為要件。所謂以詐術使人交付，
    必須被詐欺人因其詐術而陷於錯誤，若其所用方法，不能認為詐術，亦不致使人
    陷於錯誤，即不構成該罪，最高法院著有四十六年臺上字第二六０號判例。是行
    為人如係事後因其他因素無法如期償還借款，乃民事上債務不履行之問題，除有
    積極證據足認其於取得財物之初即心存不法所有之意圖者外，要難以此一時之給
    付遲延即遽認其犯詐欺罪名。
三、訊據被告對有開列面額七十一萬元之本票一紙並不否認，惟堅決否認有詐欺犯行
    ，辯稱：伊係至自訴人任職之ＫＴＶ消費，積欠消費款而開列上開本票交予自訴
    人；並未向自訴人借款等語。
四、經查，被告確未向自訴人借用款項，而係至自訴人任職之ＫＴＶ消費，後始後列
    本件本票交予自訴人以支付其所積欠ＫＴＶ之消費款等情，業據被告上開陳明在
    卷，核與自訴人乙○○及証人石鐵男到庭証述大致相符，是被告既非向自訴人借
    款，自訴意旨所指述之借款事實即非真實，從而本件既無借款之事，自訴人亦未
    因借款而交付任何財物予被告，是本件被告既未有自訴人所指之借款事實，自無
    以施用詐術借款可言，另被告至ＫＴＶ消費，乃至開列本票交予自訴人，均未有
    何意圖為自己不法所有或施用詐術，亦未以不法手段使自訴人交付本人或第三人
    之物，本件已與詐欺構成要件均不相符，此外，復查無其他積極證據足以証明被
    告有詐騙自訴人七十一萬元之事，本件無法証明被告犯罪，自應為無罪之諭知。
五、按告訴或請求乃論之罪，自訴人於第一審辯論終結前，得撤回其自訴，刑事訴訟
    法第三百二十五條第一項定有明文，換言之，非告訴或請求乃論之罪，自不得撤
    回自訴。查本件自訴人雖已向本院表明撤回自訴部分，惟本件自訴人訴追被告係
    犯詐欺犯行，係屬非告訴乃論之罪，訴訟繫屬於本院之效力自不因自訴人表明撤
    回而消滅，附此敘明。
據上論斷，依刑事訴訟法第三百四十三條、第三百零一條第一項前段，判決如主文。
中      華      民      國    八十九    年      十      月    三十    日
                                    臺灣臺中地方法院刑事第一庭
                                        法  官    黃  家  慧
右正本證明與原本無異。
如不服本判決，應於判決送達後十日內向本院提出上訴狀( 應附繕本 )，上訴於臺灣
高等法院臺中分院。
                                        書記官
中      華      民      國    八十九    年      十      月    三十一   日


司法院資訊處製作；財團法人民間司法改革基金會備份。
